<!DOCTYPE html PUBLIC "-//W3C//DTD XHTML 1.0 Transitional//EN" "http://www.w3.org/TR/xhtml1/DTD/xhtml1-transitional.dtd">
<html xmlns="http://www.w3.org/1999/xhtml">
<head>
	<meta http-equiv="Content-Type" content="text/html; charset=iso-8859-1" />
	<title>Ymmärrä suomea</title>
	<style type="text/css" media="all">@import "css/styles.css";</style>
	<script type="text/javascript" src="swfobject.js"></script>
</head>
<body class="font-medium">
	<div id="main-wrapper">
		<div id="topbar"></div>
		<div id="main-menu">
			<table cellspacing="0" cellpadding="0" border="0" class="add-links"><tr>
				<td class="item"><img class="raquo" src="i/raquo.gif" alt="" height="7" width="4" /><a href="/ymmarra/index.php?moduli=sanakirja">Sanakirja</a></td>
				<td class="item"><img class="raquo" src="i/raquo.gif" alt="" height="7" width="4" /><a href="/ymmarra/index.php?moduli=verbit">Verbiluettelo</a></td>
				<td class="item"><img class="raquo" src="i/raquo.gif" alt="" height="7" width="4" /><a href="/ymmarra/index.php?moduli=kielioppi">Kielioppi</a></td>
			</tr></table>
			<table cellspacing="0" cellpadding="0" border="0"><tr>
				<td class="item"><img class="raquo" src="i/raquo.gif" alt="" height="7" width="4" /><a href="/ymmarra/index.php">Etusivu</a></td>
				<td class="item"><img class="raquo" src="i/raquo.gif" alt="" height="7" width="4" /><a href="/ymmarra/index.php?moduli=tekstit">Lukutekstit</a></td>
			</tr></table>
		</div>
		<div id="content">
			<table cellspacing="0" cellpadding="0" border="0" id="content-wrapper"><tr>
				<td>
					<div id="left-menu">
												<div class="header-verb"><span>Verbit</span></div>
						<div class="menu">
								<div class="init"><a href="/ymmarra/index.php?moduli=verbit&kirjain=a">A</a></div>
								<div class="init"><a href="/ymmarra/index.php?moduli=verbit&kirjain=e">E</a></div>
								<div class="init"><a href="/ymmarra/index.php?moduli=verbit&kirjain=h">H</a></div>
								<div class="init"><a href="/ymmarra/index.php?moduli=verbit&kirjain=i">I</a></div>
								<div class="init"><a href="/ymmarra/index.php?moduli=verbit&kirjain=j">J</a></div>
								<div class="init"><a href="/ymmarra/index.php?moduli=verbit&kirjain=k">K</a></div>
								<div class="init"><a href="/ymmarra/index.php?moduli=verbit&kirjain=l">L</a></div>
								<div class="init"><a href="/ymmarra/index.php?moduli=verbit&kirjain=m">M</a></div>
								<div class="init"><a href="/ymmarra/index.php?moduli=verbit&kirjain=n">N</a></div>
								<div class="init"><a href="/ymmarra/index.php?moduli=verbit&kirjain=o">O</a></div>
								<div class="init"><a href="/ymmarra/index.php?moduli=verbit&kirjain=p">P</a></div>
								<div class="init"><a href="/ymmarra/index.php?moduli=verbit&kirjain=r">R</a></div>
								<div class="init"><a href="/ymmarra/index.php?moduli=verbit&kirjain=s">S</a></div>
								<div class="init"><a href="/ymmarra/index.php?moduli=verbit&kirjain=t">T</a></div>
								<div class="init"><a href="/ymmarra/index.php?moduli=verbit&kirjain=u">U</a></div>
								<div class="init"><a href="/ymmarra/index.php?moduli=verbit&kirjain=v">V</a></div>
								<div class="init"><a href="/ymmarra/index.php?moduli=verbit&kirjain=y">Y</a></div>
								<div class="init"><a href="/ymmarra/index.php?moduli=verbit&kirjain=Ä">Ä</a></div>
						</div>					</div>
				</td>
				<td>
					<div id="main-content">
						<div id="path">
							<a href=".">Etusivu</a> &gt; <a href="/ymmarra/index.php?moduli=verbit&kirjain=M">M</a>						</div>
													<h1>MAALATA</h1>
						<table cellspacing="0" cellpadding="0" border="0">
							<tr>
								<td colspan="2" style="padding-bottom:10px;"><strong>Aktiivin indikatiivi</strong></td>
							</tr>
							<tr>
								<td><pre>PREESENS                   
minä      maalaan          
sinä      maalaat          
hän       maalaa           
me        maalaamme        
te        maalaatte        
he        maalaavat        

PASSIIVI
          maalataan        

IMPERFEKTI                 
         maalasin          
         maalasit          
         maalasi           
         maalasimme        
         maalasitte        
         maalasivat        

PASSIIVI
         maalattiin        

PERFEKTI
olen     maalannut         
olet     maalannut         
on       maalannut         
olemme   maalanneet        
olette   maalanneet        
ovat     maalanneet        

PASSIIVI
on       maalattu          

PLUSKVAMPERFEKTI
olin     maalannut         
olit     maalannut         
oli      maalannut         
olimme   maalanneet        
olitte   maalanneet        
olivat   maalanneet        

PASSIIVI
oli      maalattu          
</pre></td>
								<td>&nbsp;&nbsp;&nbsp;</td>
								<td><pre>     KIELTOMUOTO
     en        maalaa
     et        maalaa
     ei        maalaa
     emme      maalaa
     ette      maalaa
     eivät     maalaa


     ei        maalata 

   
     en        maalannut
     et        maalannut
     ei        maalannut
     emme      maalanneet
     ette      maalanneet
     eivät     maalanneet


     ei        maalattu


     en      ole maalannut
     et      ole maalannut
     ei      ole maalannut
     emme    ole maalanneet
     ette    ole maalanneet
     eivät   ole maalanneet


     ei      ole maalattu


     en    ollut  maalannut
     et    ollut  maalannut
     ei    ollut  maalannut
     emme  olleet maalanneet
     ette  olleet maalanneet
     eivät olleet maalanneet


     ei    ollut  maalattu
</pre></td>
							</tr>
						</table>
						<table cellspacing="0" cellpadding="0" border="0">
							<tr>
								<td colspan="2" style="padding-bottom:10px;"><strong>Aktiivin konditionaali</strong></td>
							</tr>
							<tr>
								<td><pre>PREESENS
minä     maalaisin         
sinä     maalaisit         
hän      maalaisi          
me       maalaisimme       
te       maalaisitte       
he       maalaisivat       

PASSIIVI
         maalattaisiin     

PERFEKTI
olisin   maalannut         
olisit   maalannut         
olisi    maalannut         
olisimme maalanneet        
olisitte maalanneet        
olisivat maalanneet        

PASSIIVI
olisi    maalattu          
</pre></td>
								<td>&nbsp;&nbsp;&nbsp;</td>
								<td><pre> 
     en          maalaisi
     et          maalaisi
     ei          maalaisi
     emme        maalaisi
     ette        maalaisi
     eivät       maalaisi


     ei          maalattaisi


     en olisi    maalannut
     et olisi    maalannut
     ei olisi    maalannut
     emme olisi  maalanneet
     ette olisi  maalanneet
     eivät olisi maalanneet


     ei olisi    maalattu
</pre></td>
							</tr>
						</table>
						<table cellspacing="0" cellpadding="0" border="0">
							<tr>
								<td colspan="2" style="padding-bottom:10px;"><strong>Aktiivin potentiaali</strong></td>
							</tr>
							<tr>
								<td><pre>PREESENS
minä     maalannen         
sinä     maalannet         
hän      maalannee         
me       maalannemme       
te       maalannette       
he       maalannevat       

PASSIIVI
         maalattaneen      

PERFEKTI
lienen   maalannut         
lienet   maalannut         
lienee   maalannut         
lienemme maalanneet        
lienette maalanneet        
lienevät maalanneet        

PASSIIVI
lienee   maalattu          
</pre></td>
								<td>&nbsp;&nbsp;&nbsp;</td>
								<td><pre> 
     en          maalanne
     et          maalanne
     ei          maalanne
     emme        maalanne
     ette        maalanne
     eivät       maalanne


     ei          maalattane


     en    liene maalannut
     et    liene maalannut
     ei    liene maalannut
     emme  liene maalanneet
     ette  liene maalanneet
     eivät liene maalanneet


     ei    liene maalattu
</pre></td>
							</tr>
						</table>
						<table cellspacing="0" cellpadding="0" border="0">
							<tr>
								<td colspan="2" style="padding-bottom:10px;"><strong>Aktiivin imperatiivi</strong></td>
							</tr>
							<tr>
								<td><pre>PREESENS
(sinä)   maalaa            
(hän)    maalatkoon        
(me)     maalatkaamme      
(te)     maalatkaa         
(he)     maalatkoot        

PASSIIVI
         maalattakoon      

PERFEKTI
ole      maalannut         
olkoon   maalannut         
olkaamme maalanneet        
olkaa    maalanneet        
olkoot   maalanneet        

PASSIIVI
olkoon   maalattu          
</pre></td>
								<td>&nbsp;&nbsp;&nbsp;</td>
								<td><pre> 
     älä         maalaa  
     älköön      maalatko
     älkäämme    maalatko
     älkää       maalatko
     älkööt      maalatko


     älköön      maalattako


     älä ole       maalannut
     älköön olko   maalannut
     älkäämme olko maalanneet
     älkää olko    maalanneet
     älkööt olko   maalanneet


     älköön olko   maalattu
</pre></td>
							</tr>
						</table>
						<table cellspacing="0" cellpadding="0" border="0">
							<tr>
								<td colspan="2" style="padding-bottom:10px;"><strong>Verbin nominaalimuodot</strong></td>
							</tr>
							<tr>
								<td><pre>I INFINITIIVI              

Lyhyempi muoto:            
         maalata           

Pitempi muoto:             
         maalatakseni      
         maalataksesi
         maalatakseen
         maalataksemme
         maalataksenne
         maalatakseen

III  INFINITIIVI           

inessiivi    maalaamassa   
elatiivi     maalaamasta   
illatiivi    maalaamaan    
adessiivi    maalaamalla
abessiivi    maalaamatta   
instruktiivi maalaaman     
                           
Passiivi
instruktiivi maalattaman   
                           
                           
</pre></td>
								<td>&nbsp;&nbsp;&nbsp;</td>
								<td><pre>     II INFINITIIVI

     inessiivi    maalatessa
     instruktiivi maalaten

     Passiivi
     inessiivi    maalattaessa






     IV INFINITIIVI

     nominatiivi  maalaaminen
     partitiivi   maalaamista
    

     I PARTISIIPPI
     aktiivi      maalaava
     passiivi     maalattava

     II PARTISIIPPI
     aktiivi      maalannut
     passiivi     maalattu
</pre></td>
							</tr>
						</table>

					</div>
				</td>
			</tr></table>		</div>
		<div id="footer"><a href="http://www.oph.fi/"><img src="i/oph_logo_ymmarrasuomea.gif" width="157" height="35" alt="OPH" /></a></div>
	</div>
</body>
</html>
